MELISA PAOLILLO

Licenciada en Biología

Trabajadora Autónoma

PERFIL

Licenciada en Ciencias Biológicas con 7 años de experiencia en el campo. Durante los últimos años gracias a diversos empleos, adquirí experiencia en el desarrollo de múltiples competencias como la atención al cliente, la capacidad de trabajar en equipo y las habilidades de comunicación. Actualmente me desarrollo como trabajadora autónoma para una empresa en el exterior.

CONTACTO

- **291-6444991**
- meli_bal88@hotmail.com

EXPERIENCIA

Telus Internacional, Autónoma

MARZO 2022 - ACTUALIDAD

Rol de Evaluador de búsqueda web (Search Engine Evaluator). La evaluación de búsqueda es el proceso por el cual se mide la calidad de los resultados de búsqueda y la experiencia de los usuarios con la búsqueda como tal. El empleo consiste en asegurar que los resultados provistos por los motores de busqueda sean los correctos tanto en español como en inglés.

Manuela Franco Productora de Seguros. Administrativa

JUNIO 2021- ENERO 2022

Gestión en la actualización anual de pólizas, con el correspondiente uso del portal de Productores y el trato con cada cliente sea vía telefónica o vía mail.

APTITUDES

- Manejo de Paquete Office
- Habilidades en CorelDraw
- Manejo de redes sociales
- Fluidez en inglés
- Trabajo en equipo
- Adaptabilidad

CONICET. Becaria Doctoral

AGOSTO 2014 - ABRIL 2019

Desarrollo de diferentes actividades profesionales en el marco de un proyecto de investigación orientado a la Geología con fundamentos biológicos.

Durante 5 años de trabajo, gané experiencia en lo que respecta a la preparación y redaccion de informes en inglés y español y en el trabajo en equipo.

FORMACIÓN

Universidad Nacional del Sur, UNS.

AÑO 2005 - AÑO 2014

Título: Licenciada en Ciencias Biológicas

Colegio La Inmaculada

Egresada como Bachiller en Ciencias Naturales.